臺灣臺北地方法院民事判決　　九十年度訴字第五六二四號
　　原　　　告　華僑商業銀行股份有限公司
　　法定代理人　乙　○
　　訴訟代理人　戊○○
　　　　　　　　　　　　　　送.
　　被　　　告　己○○
　　　　　　　　甲○○
　　　　　　　　丁○○
右當事人間請求清償借款事件，本院判決如左：
    主    文
被告應連帶給付原告新台幣壹佰萬元，及其中新台幣肆拾陸萬柒仟壹佰肆拾捌元自民
國八十九年十一月二十二日起至清償日止，按年息百分之九．四八計算之利息，並自
民國八十九年十二月二十三日起至民國九十年六月二十二日止，按上開利率百分之十
，自民國九十年六月二十三日起至清償日止，按上開利率百分之二十計算之違約金；
其中新台幣伍拾萬貳仟捌佰伍拾貳元自民國八十九年十一月二十二日起至清償日止
，按年息百分之十．二五計算之利息，並自民國八十九年十二月二十三日起至民國九
十年六月二十二日止，按上開利率百分之十，自民國九十年六月二十三日起至清償日
止，按上開利率百分之二十計算之違約金。
被告己○○應另給付原告新台幣壹拾貳萬陸仟陸佰陸拾元，及自民國八十九年十一
月二十二日起至清償日止，按年息百分之十．二五計算之利息，並自民國八十九年十
二月二十三日起至民國九十年六月二十二日止，按上開利率百分之十，自民國九十年
六月二十三日起至清償日止，按上開利率百分之二十計算之違約金。
訴訟費用由被告連帶負擔十分之九，其餘由被告己○○負擔。
本判決第一項於原告以新台幣拾參萬肆仟元供擔保後，得假執行。
本判決第二項於原告以新台幣肆萬參仟元供擔保後，得對被告己○○假執行。
    事    實
甲、原告方面：
一、聲明：除假執行擔保金額外，如主文所示。
二、陳述：本件雙方合意以鈞院為第一審之管轄法院。被告己○○以其餘被告甲○○
    、丁○○為連帶保證人，保證金額為新台幣（以下同）一百萬元，於民國八十八
    年二月五日向原告借用一百八十萬元，有關借款之本金、餘額、到期日、利息、
    違約金之計付方式，詳如附表所示。惟被告己○○自八十九年十一月二十二日起
    即未依約繳息，上開借款中之第一筆業已屆清償期，雖迭經催討仍未獲清償。又
    依約定書第五條第六項之規定，任一宗債務不依約付息時，所有債務視為到期，
    被告己○○自應負清償之責，而被告甲○○、丁○○為連帶保證人，依法亦應負
    連帶清償責任。為此提起本件訴訟。
三、證據：提出借據影本二紙、約定書影本三紙、保證書影本一紙、分期付款明細帳
    卡影本二紙為證。
乙、被告方面：
    被告均未於最後言詞辯論期日到場，其中甲○○亦未提出書狀作何聲明或陳述，
    己○○、丁○○則於前言辯論期日到場聲明及陳述如下：
一、聲明：駁回原告之訴及其假執行之聲請。
二、陳述略稱：己○○直承欠原告債務，利率及利息起算日也大致正確，伊希望利率
    可以降低，這段期間伊在還合庫錢，希望三月還完合庫後再還這筆等語。丁○○
    陳稱伊只是保證人，應由他們去解決，己○○有意願還錢，所以應該找他解決，
    伊當初不清楚連帶保證的意思，伊問過，原則上先找借款人等語。
    理    由
甲、程序方面：
一、本件依兩造之約定書第九條及保證書第四條之約定，雙方合意以原告總行所在地
    之法院即本院為第一審之管轄法院。合先敘明。
二、本件被告均未於最後言詞辯論期日到場，核無民事訴訟法第三百八十六條所列各
    款情形，應依原告之聲請，由其一造辯論而為判決。
三、原告起訴原請求：「一、被告己○○應給付原告壹佰壹拾貳萬陸仟陸佰陸拾元
    ，及如附表所示之利息、違約金。二、被告甲○○、丁○○應連帶給付原告壹佰
    萬元，及其中新台幣肆拾陸萬柒仟壹佰肆拾捌元自民國八十九年十一月二十二日
    起至清償日止，按年息百分之九．四八計算之利息，並自民國八十九年十二月二
    十三日起至清償日止，在六個月以內者，按上開利率百分之十，超過六個月者，
    按上開利率百分之二十計付之違約金；其中伍拾萬貳仟捌佰伍拾貳元自民國八
    十九年十一月二十二日起至清償日止，按年息百分之十．二五計算之利息，並自
    民國八十九年十二月二十三日起至清償日止，在六個月以內者，按上開利率百分
    之十，超過六個月者，按上開利率百分之二十計付之違約金。」嗣於訴訟繫屬中
    之九十年十二月十九日改為請求：「一、被告應連帶給付原告壹佰萬元，及其中
    肆拾陸萬柒仟壹佰肆拾捌元自民國八十九年十一月二十二日起至清償日止，按年
    息百分之九．四八計算之利息，並自民國八十九年十二月二十三日起至民國九十
    年六月二十二日止，按上開利率百分之十，自民國九十年六月二十三日起至清償
    日止，按上開利率百分之二十計算之違約金。其中伍拾萬貳仟捌佰伍拾貳元自
    民國八十九年十一月二十二日起至清償日止，按年息百分之十．二五計算之利息
    ，並自民國八十九年十二月二十三日起至民國九十年六月二十二日止，按上開利
    率百分之十，自民國九十年六月二十三日起至清償日止，按上開利率百分之二十
    計算之違約金。二、被告己○○應另給付原告壹拾貳萬陸仟陸佰陸拾元，及自
    民國八十九年十一月二十二日起至清償日止，按年息百分之十．二五計算之利息
    ，並自民國八十九年十二月二十三日起至民國九十年六月二十二日止，按上開利
    率百分之十，自民國九十年六月二十三日起至清償日止，按上開利率百分之二十
    計算之違約金。」核係不變更訴訟標的而更正法律上之陳述，依民事訴訟法第二
    百五十六條規定，自應准許，併予敘明。
乙、得心證之理由：
一、本件原告主張被告己○○以其餘被告甲○○、丁○○為連帶保證人，保證金額為
    一百萬元，於八十八年二月五日向原告借用一百八十萬元，有關借款之本金、餘
    額、到期日、利息、違約金之計付方式，詳如附表所示，被告己○○自八十九年
    十一月二十二日起即未依約繳息，上開借款中之第一筆業已屆清償期，迭經催討
    仍未獲清償，又依約定書第五條第六項之規定，任一宗債務不依約付息時，所有
    債務視為到期等之事實，已據其提出借據影本二紙、約定書影本三紙、保證書影
    本一紙、分期付款明細帳卡影本二紙為證，核屬相符，被告甲○○未於言詞辯論
    期日到場，亦未提出書狀作何聲明或陳述，被告己○○直承欠原告債務，金額、
    利率及利息起算日也大致正確，被告丁○○亦承認是保證人，自堪信原告之主張
    為真實。
二、被告己○○雖辯稱：希望利率可以降低及希望三月後再還等語。丁○○亦辯稱伊
    當初不清楚連帶保證的意思，伊問過，原則上先找借款人，應由他們去解決，己○○有意願還錢，所以應該找他解決等語。惟查：
（一）按，連帶債務之債權人，得對於債務人中之一人或數人或其全體，同時或先後
      請求全部或一部之給付。連帶債務未全部履行前，全體債務人仍負連帶責任。
      民法第二百七十三條定有明文。又按（消費借貸之）借用人應於約定期限內，
      返還與借用物種類、品質、數量相同之物，未定返還期限者，借用人得隨時返
      還，貸與人亦得定一個月以上之相當期限，催告返還。民法第四百七十八條定
      有明文。又遲延之債務，以支付金錢為標的者，債權人得請求依法定利率計算
      之遲延利息。但約定利率較高者，仍從其約定利率。當事人得約定債務人不履
      行債務時，應支付違約金。同法第二百三十三條第一項、第二百五十條第一項
      亦分別明定。兩造既約定利率如上，自應從其約定利率，被告己○○前開所辯
      自無可採。
（二）又連帶保證者，乃保證人與主債務人連帶負債務履行責任之保證，具有連帶債
      務之性質。又保證債務，除契約另有訂定外，包含主債務之利息、違約金、損
      害賠償及其他從屬於主債務之負擔；民法第七百三十九條、第七百四十條分別
      定有明文。被告丁○○既係連帶保證人，即應與主債務人負連帶履行債務之責
      ，丁○○所辯應先向己○○索討解決云云，亦非可採。
（三）查，被告己○○既積欠原告本金一百一十二萬六千六百六十三元及如主文第一
      、二項所示之利息、違約金，被告甲○○、丁○○為己○○之連帶保證人，自
      應對己○○之債務於保證金額一百萬元之範圍內負連帶清償之責。
三、從而，原告依消費借貸及連帶保證契約請求被告連帶給付借款一百萬元，及如主
    文第一項所示之利息、違約金；及請求被告己○○另給付借款一十二萬六千六百
    六十三元，及如主文第二項之利息、違約金，均為有理由，應予准許。
丙、假執行之宣告：
    原告陳明願供擔保，請求宣告假執行，核無不合，茲酌定相當之擔保金額，予以
    准許。
丁、結論：
    本件原告之訴為有理由，依民事訴訟法第三百八十五條第一項前段、第七十八條
    、第八十五條第一項但書、第二項、第三百九十條第二項，判決如主文。
中　　　華　　　民　　　國　　九十一　　年　　　三　　　月　　　七　　　日
                                  民事第三庭法      官　張明輝
右為正本係照原本作成
如對本判決上訴，須於判決送達後廿日內向本院提出上訴狀
中　　　華　　　民　　　國　　九十一　　年　　　三　　　月　　　七　　　日
　　　　　　　　　　　　　　　　　　　　　　法院書記官　周其祥
